臺灣士林地方法院刑事判決　　　　　　　　　　　　　　九十年度訴字第二五八號
　　公　訴　人　臺灣士林地方法院檢察署檢察官
　　被　　　告　丙○○
　　指定辯護人　本院公設辯護人姜惠如
右列被告因強盜等案件，經檢察官提起公訴（八十九年度偵字第八八五一號、九十年
度偵字第二三七七號），本院判決如左：
    主  文
丙○○意圖為自己不法之所有，攜帶兇器而搶奪他人之動產，累犯，處有期徒刑年
，又意圖為自己不法之所有，攜帶兇器以強暴至使不能抗拒而取他人之物，累犯，處
有期徒刑壹拾年，應執行有期徒刑壹拾貳年。
    事  實
一、丙○○前曾犯竊盜及違反麻醉藥品管理條例案件，經丁○○○○方法院先後判處
    有期徒刑一年二月、九月確定，並經丁○○○○方法院檢察署以八十七年度執更
    字第二一四○號更定應執行刑為有期徒刑一年十月，甫於八十八年五月二十四日
    假釋期滿執行完畢。又因懲治盜匪條例案件，經丁○○○○方法院以八十八年度
    訴字一七一九號判處有期徒刑八年六月，並經台灣高等法院於八十九年六月二十
    八日以八十九年度上訴字第三二六號駁回上訴確定。猶不知悔改，（一）先於八
    十九年五月二十四日十一時三十分許，騎機車（車號、車型不詳），頭戴半罩式
    安全帽，行經臺北市○○區○○街一六八巷口，見婦人甲○○形單影隻，認有機
    可乘，竟意圖自己不法之所有，將機車停放路中，以問路為由，攔住甲○○，並
    立即取出預藏之刀子，甲○○見狀逃跑，因緊張而跌倒，丙○○乘甲○○不備之
    際，手持客觀上足供兇器使用之刀子，割斷甲○○斜背皮包之帶子，行搶皮包，
    內有新台幣（下同）五千元、身分證、健保卡、華信銀行信用卡、上海銀行存摺
    、印章、金融卡及信用卡、郵局存摺、以及ＮＯＫＩＡ廠牌、５１３０型之行動
    電話一具，得手後，迅即駕車逃逸，並於當日下午將搶奪之行動電話轉送贈予不
    知情之黃勝標（另為不起訴處分）使用，黃勝標並以該具行動電話向蔡志明、許
    文龍二人質借二千元或三千元花用；（二）復於八十九年七月十一日十九時許，
    在臺北縣板橋市○○路○段八十一巷二十七弄九號前，見婦人乙○○獨自行走，
    乃意圖為自己不法之所有，持客觀上足供兇器使用之水果刀，朝乙○○左肩、左
    臂及左胸等部位猛刺，施強暴於乙○○，造成其左肩、左臂及左胸開放性傷口，
    至使乙○○不能抗拒，強取乙○○皮包，內有一萬二千元、翡翠玉墜項鍊一條、
    紅寶石戒指一枚、鑽石項鍊一條、信用卡四張、提款卡二張、ＮＯＫＩＡ廠牌、
    ６１５０型之行動電話一具，得手後，旋即騎乘停於路邊之機車逃逸，並將強盜
    所得之行動電話，轉送不知情之黃勝標使用，黃勝標復以三千元之價格販賣給唐
    銘亮使用。嗣經警根據甲○○、乙○○所提供之行動電話序號00000000
    0000000、000000000000000交叉比對，查獲該遭搶奪及
    強盜之行動電話已變更門號繼續使用，再根據變更門號查詢，始輾轉得知上情。
二、案經被害人甲○○訴由臺北市政府警察局移送臺灣士林地方法院檢察署檢察官及
    被害人乙○○訴由臺北市政府警察局報由丁○○○○方法院檢察署呈請臺灣高等
    法院檢察署核轉臺灣士林地方法院檢察署檢察官偵查起訴。
     理  由
一、訊據被告丙○○矢口否認右揭犯行，辯稱：未交付任何財物東西給黃勝標，不認
    識證人陳趉、張曉嵐，也未曾見過他們兩位云云。
二、關於被害人甲○○部分：
（一）查被害人甲○○八十九年五月二十四案發日於警訊中指稱「我看到歹徒一人，
      ．．．年齡大約是二○歲，一六五公分高，．．．戴半罩式安全帽，身材略胖
      」、「我不能明確指認歹徒的面貌，歹徒當天是騎機車，戴安全帽，歹徒是臉
      圓圓的、身材略胖、約一六○多公分高．．．」（臺灣士林地方法院檢察署八
      十九年度偵字第八八五一號卷下載頁數第一一頁第一行起、一四頁反面第八行
      起）雖因被告頭戴安全帽，無法明確指認，但被告臉型確係圓圓的，身高約一
      七○公分，身材略胖，其臉型、身高、身材特徵，核與被害人甲○○指訴相符
      。
（二）被害人甲○○遭搶之財物，尚有ＮＯＫＩＡ廠五一三○型機號：000000
      000000000號行動電話一支，經警依該行動電話序號調取通話記錄，
      查出該手機遭搶後之當日，由證人黃勝標持向尤保棠經營之聯強國際通訊行申
      請ＳＩＭ卡，經該店以證人尤保棠0000000000號ＳＩＭ卡通話測試
      後，證人黃勝標以真實年籍、姓名、身分證號碼填載申請000000000
      0號ＳＩＭ卡，嗣證人黃勝標又將上開手機先後質押給蔡志明、許文龍等人使
      用，業據證人黃勝標、尤保棠、許文龍、查證警員林仁富證述甚詳【臺灣士林
      地方法院檢察署八十九年度偵字第八八五一號卷下載頁數第三頁反面第四頁黃
      勝標警訊筆錄、第八頁反面許文龍警訊筆錄、本院卷（二）九十一年十月八日
      許文龍、林仁富調查筆錄】，並有上開通話記錄、台灣大哥大股份有限公司黃
      勝標申請行動電話ＳＩＭ卡申請書影本附卷可稽（臺灣士林地方法院檢察署八
      十九年度偵字第八八五一號卷下載頁數第一八頁至第二七頁）。觀以證人黃勝
      標為民國○○年○○月○日生，案發時間已四十八足歲多，年近五十，與被害
      人甲○○指認搶徒年約二十來歲，年齡差距過大，又黃勝標若係行搶之人，銷
      贓滅跡，猶有不及，何至於以真實年籍、姓名資料申請ＳＩＭ卡後，再率而兩
      度將之質押友人？證人黃勝標自非搶奪之人。
（三）證人黃勝標先於八十九年七月十四日警訊證稱：「這支手機是以前同在台北監
      獄服刑的室友丙○○送給我的，因於八十九年五月份到板橋地檢署報到（毒品
      戒治），遇到丙○○，他跟我要電話說要找我泡茶，過了幾天，他就約我一起
      泡茶，在台北市○○街○段菜市場一帶的茶行，在下午約二、三點時，一起泡
   茶聊天，他問我有無行動電話，我說沒有，他就將這隻（指ＮＯＫＩＡ廠五一
      三○型機號）手機送給我，我有了手機後就到庫倫街一家聯強國際通訊行辦理
      門號，辦了兩天就開始使用0000000000門號至今。」（臺灣士林地
      方法院檢察署八十九年度偵字第八八五一號卷下載頁數第六頁第三行起），警
      察依證人黃勝標指證，續於八十九年九月七日在台灣台北監獄就黃勝標供陳八
      十九年五月下旬一起泡茶聊天之事偵訊被告，被告稱：「我與黃勝標是在台北
      監獄同室認識的，我們因共同到板橋地檢署毒品案報到相遇，我留他的呼叫器
      號碼作為連絡，我戒治出去的頭一天，四月份去板橋報到，就在同一天下午，
      到高院開完盜匪案後，約四、五點就連絡黃勝標去他所說的茶行泡茶聊天，幾
      號我不記得，是我戒治出去的頭一天」【臺灣士林地方法院檢察署八十九年度
      偵字第八八五一號卷下載頁數第三頁反面第六行起及本院卷（二）九十一年十
      月二十九日第四頁當庭勘驗被告八十九年九月七日在台北監獄製作筆錄錄音帶
      結果】，又被告與證人黃勝標因毒品停止戒治交付保護管束案，由丁○○○○
      方法院檢察署觀護人執行觀察勒戒，黃勝標於八十九年四月二十四日、五月三
      日、五月八日前往報到，被告則係於八十九年四月十二日停止戒治，同年五月
      三日報到一次後，嗣即未再報到，是被告與證人黃勝標確皆曾於八十九年五月
      三日前往丁○○○○方法院檢察署為停止戒治保護管束報到，業據本院依職權
      向丁○○○○方法院檢察署調得該署八十八年度戒執二字第四二號黃勝標毒品
      危害防治條例、八十八年度戒執一字第六三七號丙○○毒品危害防治條例案，
      其二人八十九年五月份保護管束報到資料可憑【本院卷（一）第二一一、二八
      四頁】，被告上開供述也不否認其與證人黃勝標毒品危害防治條例案保護管束
      報到相遇，留下黃勝標呼叫器號碼，並主動連絡黃勝標，去他所說的茶行泡茶
      聊天，而依上揭被告與證人黃勝標停止戒治交付保護管束資料，被告與證人黃
      勝標應係在八十九年五月三日報到相遇無訛，雖被告否認交與證人黃勝標任何
      東西財物，證人黃勝標所為指陳，如何於保護管束報到日與被告相遇後，被留
      下呼叫器號碼，嗣經邀約在台北市○○街○段菜市場一帶的茶行泡茶聊天之事
      實，尚非子須烏有。
（四）證人陳趉於九十年三月十六日警訊經警提示被告照片證稱：「在去年五月份時
      ，我確實有看到這名丙○○之人將行動電話手機交予黃勝標，當天約下午二、
      三點時間，丙○○之人來我現住家中找黃勝標，且將一具藍色手機交予黃勝標
      ，我有親眼看見（臺灣士林地方法院檢察署八十九年度偵字第八八五一號卷下
      載頁數第八四頁反面第一行起）」。九十年四月二日於偵查中經檢察官提示丙○○拍立得照片稱：「我見過丙○○兩次，都在去年，大約在五月間，第一次
      是看他來找黃勝標，在北市○○街○段一九四巷口，他們二人聊天而已；第二
      次在我家門口看見丙○○拿一隻手機給黃勝標」、「我看到的手機是藍黑色」
      ，經檢察官提示卷附第十六頁甲○○手機相片，證人陳趉並當庭指認即為見到
      之手機（以上詳臺灣士林地方法院檢察署八十九年度偵字第八八五一號卷下載
      頁數第一○六頁正反面、一○七頁第一行起）。證人陳趉於本院訊問時結證稱
      ：「．．．，另外一次他拿手機給黃勝標在我家門口」、「我看到丙○○拿手
      機給黃勝標是某天下午，不記得是哪天」、「有看到那手機，但不知是何種牌
      子，好像是黑色的，長長的黑色」、「我看到的手機沒有套子，我當時的位置
      與黃勝標約三、四公尺距離」，經本院提示手機照片，證人陳趉並當庭指認就
      是這型【本院卷（一）第一○四頁倒屬第三行、一○五頁倒數第九行起、第一
      ○六頁倒數第九行、第一○七頁第七、十一行】，嗣證人陳趉於本院訊問又證
      稱：「黃勝標來我家喝茶，沒多久，可能是以呼叫器連絡，被告就來，叫黃勝
      標出去外面，就把手機交給黃勝標」等語屬實【本院卷（二）九十一年十月八
      日調查筆錄第一四頁倒數第九行】。證人陳趉於警訊、偵查、本院審理中所為
      供證，要點一致，可歸納為：八十九年五月份某日下午約二、三點，證人黃勝
      標到他家喝茶，被告以呼叫器連絡後前來，親眼看見被告將一藍色或黑色手機
      交付證人黃勝標，足資採認。
（五）辯護意旨略以：證人陳趉於警訊、偵查中指稱被告是交付藍黑色手機予證人黃
      勝標，於本院九十年十一月六日訊問時證稱手機好像是黑色，證人陳趉平日並
      無觀看手機特別嗜好，當天證人陳趉與被告及證人黃勝標所立之門口尚有一段
      距離，何以竟會注意彼二人間交付手機之事，而就被告當天髮型、穿著，竟無
      法為正確之描述，證人陳趉於偵查中指稱看過被告二次，九十一年十月八日本
      院訊問中又稱在路上常看到被告與證人黃勝標聊天，差距甚大云云。
（六）按證人之陳述於待證事實之要點能證明者，縱於細微不免參差，仍不失為合法
      之證言（最高法院四十五年度台上字第四五號判決意旨參照）。查證人黃勝標
      持交證人尤保棠所營聯強國際通訊行測試之手機，並申請ＳＩＭ卡之時間為被
      害人甲○○遭搶之八十九年五月二十四日，有前開通聯記錄可按，證人黃勝標
      取得手機之日應係被害人甲○○遭搶之日，而該手機是被告於下午二、三點前
      往找他送他使用等情，已據證人黃勝標證述明確，且與證人陳趉迭次證稱看見
      被告丙○○於五月份，某天下午二、三點在他家門口拿一支手機給證人黃勝標
      之證詞，互核一致，加以被告復不否認八十九年間，停止戒治保護管束報到時
      ，遇證人黃勝標，嗣並主動連絡證人黃勝標一起在茶行喝茶聊天，此部份供述
      ，核與證人黃勝標、陳趉前開供證情節，殆相符合，並得據予推認被告丙○○
      於八十九年五月二十四日下午二、三點，交付手機予證人黃勝標之事實，足見
      證人陳趉就此部份待證事實之陳述，洵足為明確證明。而手機為大眾化之通訊
      器材，被害人甲○○所有手機，並非小巧或屬掌中型，證人陳趉當時的位置與
      黃勝標約三、四公尺距離，已據其在本院中供證如上，三、四公尺之距，交付
      手機動作，肉眼自不難瞧見，至手機顏色，雖證人陳趉於警訊中陳稱手機是藍
      色，偵查中稱是藍黑色，本院訊問時稱好像是黑色，惟藍色較近黑色，藍黑色
      與黑色之不同，在日常生活中，本須仰賴仔細區隔，況被告交付證人黃勝標之
      手機行為，只是巧為證人陳趉看到，屬不經意之見聞，事隔日久，迭次令證人
      憑其記憶陳述，自不免出入，縱證人陳趉就藍黑色或黑色，無法為前後一致描
      述，核日常經驗之常，至證人陳趉於本院九十一年十月八日審理中補稱在路上
      常看到被告與證人黃勝標聊天，在他住處看過二次等語，與之前僅稱看過被告
      兩次，漏未提起常看到被告與證人黃勝標聊天等語，實屬小節參差，按諸上揭
      判決意旨，也無礙其證言之憑信性。
三、關於被害人乙○○部分：
（一）查被害人乙○○八十九年七月十一日一九時許被強盜一節，業據被害人乙○○
      於八十九年七月十二日報案時指訴甚詳，被害人乙○○並於八十九年十月五日
      二二時三五分警訊中，經警提示丁○○○○方法院檢察署偵查卷第一二頁被告
      長髮照片指稱：「丙○○的照片極貌似強盜我皮包的歹徒，我需要看本人我才
      能確定，我可以確信不是唐銘亮強盜我的」，八十九年十月十日，經警提供錄
      音帶及被告丁○○○○方法院檢察署偵查卷第一四頁在監立可拍照片，再次指
      認被告，即強盜她的歹徒，八十九年十月十三日於警訊稱：「我第一次看到唐
      銘亮的照片時，發現其臉部輪廓及髮型與強盜我的歹徒極為相似，但是我見到
      唐銘亮本人後發現其明確臉部特徵與講話聲音與歹徒不符。．．．至於丙○○
      我詳細觀看照片及聽錄音帶後，丙○○的臉部輪廓、髮型、膚色、聲音、體型
      等特徵均與強盜我皮包的歹徒相符，所以我確定就是丙○○強盜我皮包的無誤
      。」，於八十九年十一月二十四日在偵查中稱：「．．．案發那天晚上七點多
      我有與他正面照過面，．．．，他迎面走來，在我前面說皮包拿來，然後刀子
      就過來了，他非常黑，蠻壯的，六十幾快七十公斤左右，腮幫子是圓形的，約
      一六五公分」，當日丁○○○○方法院檢察署檢察官並安排被害人乙○○，經
      由指認室指認就是被告，（丁○○○○方法院檢察署八十九年度偵字第二一○
      七八號卷第五頁反面、一三頁反面、一五頁反面、五六頁反面、五七頁第一行
      ）。九十年十月二十三日於本院訊問時，又當庭指認被告丙○○即作案當時之
      歹徒無誤【本院卷（一）第八六頁第八行】。
（二）被告於搶得被害人乙○○手機等財物後，於八十九年七月十幾日間，將被害人
      乙○○所有ＮＯＫＩＡ６１５０型紅色外殼行動電話贈與證人黃勝標，由證人
      黃勝標再賣予證人唐銘亮，業據證人黃勝標於警訊中供證「八十九年七月份被
      告丙○○要送我第二具手機時，我朋友張曉嵐也來我家中找我，他有當面見到
      丙○○，．．．」，於偵查中結證：「丙○○拿手機給我，有證人出面指認，
      我年紀大不可能搶人」，證人唐銘亮於警訊證稱：「我是以新台幣仟元向一
      名綽號叫勝標的男子購買，我不知道該行動電話是強盜來的」等語屬實（丁○○○○方法院檢察署八十九年度偵字第二一○七八號卷第一七頁、臺灣士林地
      方法院檢察署八十九年度偵字第八八五一號卷下載頁數第八○頁反面、八一頁
      、七二、八六頁反面、丁○○○○方法院檢察署八十九年度偵字第二一○七八
      號卷第二○頁）。
（三）又被告將強盜所得手機贈與證人黃勝標之事實，也據證人張曉嵐於偵查中結稱
      ：「有一天晚上，黃勝標打電話給我，叫我過去，當時丙○○在場，黃勝標說
      丙○○有一支手機要賣，問我要不要買．．．」，本院訊問時結證稱：「不認
      識被告丙○○，只有見過一、二次，在黃勝標住處．．．黃勝標把我叫到外面
      去，拿一支手機問我要不要買，．．」【臺灣士林地方法院檢察署八十九年度
      偵字第八八五一號卷第一一七頁、本院卷（一）第一一一頁】，證人黃勝標、
      張曉嵐兩人供證，互核相符，皆堪採信。
（四）辯護意旨雖以：被害人乙○○曾於警局初訊誤指唐銘亮為強盜之人，嗣才指認
      被告丙○○行搶，且於審理中指稱歹徒係留平頭，與被告於八十九年七月二十
      四日因毒品案入所照片長髮髮型差距甚大，指認顯有瑕疵云云。
（五）警員依被害人乙○○遭搶行動電話通聯記錄查出使用人唐銘亮，在未查出被告
      丙○○涉案前，因僅提供唐銘亮照片予被害人乙○○指認，被害人乙○○固曾
      於八十九年九月二十八日在警局指認唐銘亮照片稱：「就是唐銘亮強盜我財物
      沒錯」，但於八十九年十月五日一四時一○分在警局指認唐銘亮本人時，改稱
      ：「唐銘亮貌似強盜我財物的歹徒，但是我無法明確肯定的指認」，同日下午
      二二時三五分，經警察第一次提供被告丙○○照片供指認，被害人乙○○隨指
      稱：「丙○○極貌似強盜我皮包的歹徒，但是光看照片我無法明確指認，我需
      要看到本人我才能確定。」、「我要對唐銘亮撤回告訴，而對丙○○提出強盜
      告訴」（丁○○○○方法院檢察署八十九年度偵字第二一○七八號卷第八頁第
      六行、一○頁反面第六行、一一頁反面第四行起），被害人乙○○於八十九年
      十月五日一四時一○分在警局指認唐銘亮本人時，改口稱「貌似」，同日下午
      二二時三五分，警察第一次提供被告丙○○照片供指認後，隨即對唐銘亮撤回
      告訴，嗣被害人乙○○並於八十九年十一月二十四日在丁○○○○方法院檢察
      署指認室指認被告，九十年十月二十三日本院訊問時當庭指認被告丙○○即作
      案歹徒無誤已據前述，九十年十月二十三日本院訊問時並結稱：「唐銘亮臉部
      看起來圓圓的，頭髮短短的，很像歹徒，但他皮膚沒那麼黑，他後來站起來是
      壹佰柒拾幾公分，所以不是」等語【本院卷（一）八三頁最後一行】，被害人
      乙○○對唐銘亮指認顯係錯指，而被害人乙○○指認唐銘亮，實因突遭強盜暴
      行，且未查出被告丙○○涉案前，員警依通聯記錄查出使用手機之人為唐銘亮
      ，並僅提供唐銘亮黑白口卡照片，加以唐銘亮照片髮型、臉部輪廓與行搶之人
      稍似，依常人生活經驗，不免急於指認，尚難因其初證錯指唐銘亮，即遽予認
      定被害人乙○○對強盜之徒臉部輪廓、髮型、膚色、聲音、體型等記憶，及迭
      次指認被告為不足採。
（六）至被害人乙○○於本院九十年十月二十三日訊問中經辯護人詰問指稱涉案歹徒
      係留平頭云云【本院卷（一）第八五頁第九行】，本院向台灣台北看守所調得
      被告八十九年七月二十四日入所時照片耳上固蓄有ㄧ定長度短髮【本卷院（一
      ）一二七頁】，但據九十一年五月七日本院訊問時被害人乙○○稱：「．．．
      ．因開庭我看過被告很多次，都是平頭，可能髮型上會被誤導，應以當初報案
      時講的比較正確。」、「案發後我第一次接受調查，親眼所看到被告髮型，即
      和被告當庭在法庭髮型一樣」、「在丁○○○○方法院檢察署接受調查時被告
      當庭是此髮型沒錯」、「第一次指認時是報案，我沒提到髮型，八十九年十月
      十三日作筆錄時，因警察有讓我看到檔案照片」、「八十九年十月十日作筆錄
      時即看過丁○○○○方法院檢察署八十九年度偵字第二一○七八號卷第一四頁
      被告照片」、「八十九年十月十三日筆錄有提到髮型和八十九年十月十日有看
      過照片是有受影響」【本院卷（一）第一七○至一七四頁】，徵以被害人乙○○八十九年七月十二日報案筆錄確僅指稱「該男子特徵是年約二五歲，身高約
      一六一至一六二公分，體型壯壯的，其餘特徵我都沒注意到了」（丁○○○○
      方法院檢察署八十九年度偵字第二一○七八號卷第五頁反面最後一行），沒提
      到髮型。再按諸上揭被害人乙○○警訊筆錄，八十九年十月十三日作筆錄時因
      已看過被告在台北監獄戒治所拍照片，乃提及髮型與照片相符，從被害人乙○○八十九年十月十日第一次指認被告在監照片時，其即為短平頭；被害人乙○○在丁○○○○方法院檢察署指認被告本人，被告應也是平頭；及本院九十年
      十月二十三日審理中提訊被告供被害人乙○○指認，被告髮型也是平頭，而本
      院九十年十月二十三日訊問時，距離案發，事已隔一年三月餘，隨人之記憶，
      洵較模糊，就被告髮型等人體特徵之描述，自應以被害人乙○○初次報案時為
      準，被害人乙○○稱開庭看過被告很多次，講被告髮型會被誤導，應可採信，
      尚難據此認定被害人乙○○警訊、偵查、本院審理中迭次指認被告有何瑕疵。
四、綜上，證人黃勝標為四十年十一月五日生人，被害人甲○○、乙○○遭搶奪、強
    盜時，證人黃勝標實際年齡約四十九歲，丁○○○○方法院檢察署八十九年度偵
    字第二一○七八號卷第二一頁所示黃勝標照片，外型也近半百，自非被害人甲○○、乙○○所陳搶徒年約二○或二十餘歲可比，又本院九十一年九月二十四日提
    示黃勝標照片供被害人乙○○指認，被害人乙○○復堅稱照片中之人年紀太大，
    搶他之人不是黃勝標【本院卷（一）第二五九頁倒數第一行】，證人黃勝標非本
    件行搶之人，也不致被誣指，應無庸疑。而證人陳趉、張曉嵐就證人黃勝標持有
    手機係受自被告，業於警訊、偵查、審理中供證無訛，證人陳趉、張曉嵐與被告
    ，素不相識，並無仇怨，縱其皆為證人黃勝標之朋友，而黃勝標既不致被誣攀，
    證人陳趉、張曉嵐，實無故作偽證之情由，其證詞皆堪採信。又除被害人乙○○
    就被告一再指證不移外，被告之年齡、身高、臉型輪廓、外型等，復與被害人甲○○、乙○○指訴之特徵互相符合，衡諸事理、經驗法則，搶奪、強盜本件被害
    人之人，若非被告，孰能當之？再參酌證人黃勝標九十年三月十六日警訊陳稱：
    「前幾天我與丙○○要去士林地檢署開庭時，在囚車上丙○○向我表明說是我被
    警方查到，要我挑起來，不可將責任推給他，他送我手機之事，他不可能會承認
    ，他說他已經有一條被判刑八年多了，這個案子不能併案，他不可能再承認這個
    案子，要我自己說是撿到的，頂多是贓物罪關幾個月而已，要我自己承擔，不要
    再指證他。」（臺灣士林地方法院檢察署八十九年度偵字第八八五一號卷第八一
    頁），證人黃勝標為上開陳述時，警察已循線查獲被告丙○○，被害人甲○○、
    乙○○所指稱搶徒特徵復與證人黃勝標相去甚遠，被害人乙○○八十九年十一月
    十四日，在丁○○○○方法院檢察署，並已指認被告為強盜之人，證人黃勝標並
    無身陷被追訴本件犯罪之虞，加之與被告為舊識，被告也坦稱與黃勝標無任何仇
    恨或糾紛（臺灣士林地方法院檢察署八十九年度偵字第八八五一號卷下載頁數第
    四頁第二行），又獲被告致贈搶得手機，何須故意誣攀，以換取自身之清白？證
    人黃勝標所陳，自足採憑。此外，復有被害人甲○○贓物認領保管單及遭搶手機
    照片（臺灣士林地方法院檢察署八十九年度偵字第八八五一號卷下載頁數第一五
    、一六頁），被害人乙○○贓物認領保管單及遭搶手機照片、○．五七鑽石項鍊
    圖樣、翡翠項鍊圖樣（丁○○○○方法院檢察署八十九年度偵字第二一○七八號
    卷第二五至二八頁）各一紙附卷可證，被害人乙○○因遭被告持水果刀猛刺左肩
    、左臂及左胸等部位，造成其左肩、左臂及左胸開放性傷口，並有乙○○八十九
    年七月十一日西園醫院診斷證明書一紙可稽（丁○○○○方法院檢察署八十九年
    度偵字第二一○七八號卷第二四頁），被告辯解，核係圖卸其責，不足為憑，所
    為犯行，皆堪認定。
五、論罪科刑之理由：
（一）被告乘甲○○不備之際，手持刀子割斷甲○○斜背皮包之帶子，行搶皮包，又
      持水果刀朝乙○○左肩、左臂及左胸等部位猛刺，施強暴於乙○○，致使乙○○受傷不能抗拒，強取乙○○皮包，被告以刀子、水果刀，持以行兇，依一般
      社會通念，皆足以使人之身體、生命產生危險，自堪認係兇器，核被告前開搶
      奪甲○○皮包等財物行為，係犯刑法第三百二十六條第一項之加重搶奪罪，被
      告強取被害人乙○○皮包之行為，係犯行為時之懲治盜匪條例第五條第一項第
      一款之罪。惟被告行為後，懲治盜匪條例業於九十一年一月三十日經總統公布
      廢止，刑法第三百三十條第一項，並於同日修正公布，均於同年二月一日生效
      ，又懲治盜匪條例雖經廢止，但因廢止該條例之同時，已修正刑法相關法條，
      立法目的旨在以修正後之刑法相關法條取代該條例部分相關法條，且因該條例
      廢止前，與新修正之刑法相關法條，均有刑罰規定，就此而言，自屬刑法第二
      條第一項所謂之行為後法律之變更，參酌最高法院二十五年上字第二六七號、
      二十八年上字第二三九七號、五十一年台上字第二一七九號判例意旨及九十一
      年台上字第八三五號判決要旨，自應就行為時有效之懲治盜匪條例與裁判時之
      修正後刑法相關規定比較適用。被告行為時應適用之懲治盜匪條例第五條第一
      項第一款之罪，於行為後，因該條例廢止及刑法修正，核係犯裁判時之修正後
      刑法第三百三十條第一項之加重強盜罪罪，其法定刑由行為時懲治盜匪條例第
      五條第一項第一款之罪之無期徒刑或七年以上有期徒刑，修正為裁判時刑法第
      三百三十條第一項之罪之七年以上有期徒刑，比較新舊法結果，以新法有利於
      被告，依刑法第二條第一項前段之規定，應適用最有利於被告之新法，即裁判
      時之刑法第三百三十條第一項處罰。另按強盜罪並非以傷害人為當然之方法，
      其既當場實施強暴，拒捕傷人，則於犯強盜罪外，並觸犯傷害人身體罪名，而
      此種傷害行為，又非犯人所不能預見，自應併依刑法第二百七十七條第一項、
      第五十五條，從一重處斷（最高法院二十年度上字第一七七六號判例意旨參照
      ）。被告強盜被害人乙○○財物時，持水果刀朝乙○○左肩、左臂及左胸等部
      位猛刺，造成其左肩、左臂及左胸開放性傷口，其結果又非被告所不能預見，
      應構成刑法第二百七十七條第一項傷害罪，所犯加重強盜罪及傷害罪間，有方
      法結果牽連關係，應從加重強盜罪處斷，被告對被害人乙○○傷害犯行，雖未
      據起訴，但其與加重強盜罪間有牽連犯之裁判上一罪關係，且經公訴蒞庭檢察
      官追加論告，本院自得加以審理。被告所犯上開加重搶奪、加重強盜二罪間，
      犯意各別，罪名有異，應予分論併罰。又被告曾犯竊盜及違反麻醉藥品管理條
      例案件，經丁○○○○方法院先後判處有期徒刑一年二月、九月確定，並經丁○○○○方法院檢察署以八十七年度執更字第二一四０號更定應執行刑為有期
      徒刑一年十月，於八十八年五月二十四日假釋期滿執行完畢，其於五年內再犯
      有期徒刑以上之本罪，為累犯，應依刑法第四十七條之規定加重其刑。公訴人
      論告意旨以被告為年富力強之人，不謀正途，且於八十八年六月二十四日以相
      同手法強盜被害婦女財物，經丁○○○○方法院於八十八年十一月二十五日以
      八十八年度訴字第一七一九號判處有期徒刑八年六月，並經臺灣高等法院法院
      八十九年六月二十八日以八十九年度上訴字第三二六號駁回上訴確定，顯見其
      惡性重大，請就強盜罪部分，量處有期徒刑十年，搶奪罪部分，量處有期徒刑
      三年。本院審酌被告正值壯年，實應踏實謀生，為社會略盡棉帛，乃迭次以利
      器傷害婦女強取材物，嚴重危害被害人，影響社會治安，且犯後飾詞矯卸，未
      具悔意，及其犯罪之手段、目的、手段等一切情狀，認公訴人求刑為適當，爰
      就強盜罪部分，量處有期徒刑十年，搶奪罪部分，量處有期徒刑三年，並定其
      應執行刑十二年。被告持以犯罪所用之刀子、水果刀各一把，因被告否認犯罪
      ，不能證明為被告所有，並非違禁物，且未扣案，無從宣告沒收。
據上論斷，應依刑事訴訟法第二百九十九條第一項前段，刑法第二條第一項前段、第
三百二十六條第一項、三百三十條第一項、二百七十七條第一項、第五十五條、第四
十七條前段、第五十一條第五款，判決如主文。
本案經檢察官劉異海到庭執行職務。
中      華      民      國      九十一      年    十一    月  十二      日
                                臺灣士林地方法院刑事第三庭
                                     法    官    洪   英   花
右正本證明與原本無異。
如不服本判決，應於判決送達後十日內，向本院提出上訴狀。
                                     書 記 官    楊   樠   株
中      華      民      國      九十一      年    十一  月    十八      日
